【裁判字號】    97,家聲,439
【裁判日期】    971222
【裁判案由】    大陸地區判決聲請承認之裁定
【裁判全文】
臺灣高雄地方法院民事裁定             97年度家聲字第439號
聲  請  人  乙○○
非訟代理人  丙○○
相  對  人  甲○○
上當事人間聲請裁定認可大陸地區民事確定判決事件，本院裁定
如下：
    主    文
認可大陸地區福建省福清市人民法院西元二○○八年二月十五日
（二○○七）融民初字第四五八一號民事確定判決。
程序費用新台幣壹仟元由相對人負擔。
    理    由
一、按在大陸地區作成之文書，經行政院設立或指定之機構或委
    託之民間團體驗證者，推定為真正；又在大陸地區作成之民
    事確定判決、民事仲裁判斷，不違背臺灣地區公共秩序或善
    良風俗者，得聲請法院裁定認可；前開規定，以在臺灣地區
    作成之民事確定裁判、民事仲裁判斷，得聲請大陸地區法院
    裁定認可或為執行名義者，始適用之，臺灣地區與大陸地區
    人民關係條例第7 條、第74條第1 項、第3 項分別定有明文
    。
二、本件聲請意旨略以：聲請人乙○○與相對人甲○○原係夫妻
    ，後因雙方感情生變，相對人私自分居遺棄家庭，經聲請人
    訴請大陸地區福建省福清市人民法院以西元2008年2月15日
    （2007）融民初字第4581號民事判決兩造離婚。上開判決並
    於西元2008年7月16日確定生效，且經財團法人海峽交流基
    金會驗證屬實，爰依前開規定聲請裁定認可等語，並提出福
    建省福清市人民法院西元2008年2月15日（2007）融民初字
    第4581號民事判決暨其生效證明書、委託書、福建省福清市
    公證處西元2008年10月31日（2008）融證民字第4451、4452
    、4453號公證書、海基會民國97年12月9 日（97）南核字第
    096654、096655、096658號證明等各1 份為證。
三、聲請人主張之上開事實，業據聲請人提出上開文件為證，堪
    信為真實。本院審酌上開判決書內容，係以夫妻雙方草率登
    記結婚，其婚姻基礎差，婚後雙方因性格不合經常爭吵，無
    法建立起夫妻感情，且雙方已失去聯繫，其夫妻關係已名存
    實亡等情為據，准予判決兩造離婚，與我國民法第1052 條
    第2 項之離婚重大事由相當，經核其判決內容亦與臺灣地區
    之公共秩序或善良風俗並無相違；又大陸地區業於民國87年
    1 月15日通過「最高人民法院關於人民法院認可台灣地區有
    關法院民事判決的規定」，並自同年5 月26日起施行，嗣在
    臺灣地區作成之民事確定裁判，已得依該規定聲請大陸地區
    法院裁定認可，故應認聲請人之聲請於法有據，應予認可。
四、依非訟事件法第21條第2項、第24條第1項，民事訴訟法第78
    條，裁定如主文。
中    華    民    國    97    年    12    月    22    日
                      家事法庭法  官   劉建利
正本係照原本作成。
如對本裁定抗告須於裁定送達後10日內向本院提出抗告狀。
                              書記官   李聖章
中    華    民    國    97    年    12    月    22    日


司法院資訊處製作；財團法人民間司法改革基金會備份。
